# JEAN ALPISTE RAMÍREZ

# Ingeniero PUCP Desarrollador Python

Correo: <u>jean.alpiste@pucp.pe</u> WhatsApp/Teléfono: 922904808

#### **RESUMEN PROFESIONAL**

Desarrollador con experiencia en la creación de aplicaciones usando Python y PostgreSQL, y con un sólido conocimiento en algoritmos y estructuras de datos.

Titulado en Ingeniería Industrial por la Pontificia Universidad Católica del Perú - PUCP (2021), especializado en áreas de mejora y automatización de procesos y desarrollo de plataformas.

Apasionado por la **tecnología** y la **mejora de procesos**. Pienso que la transformación digital es clave para el **desarrollo económico**.

#### EXPERIENCIA LABORAL

#### INGENIERO DE DIGITALIZACIÓN EMPRESARIAL

06/2020 – ACTUALIZAD

Ejecución Técnica de Proyectos S.A. - Ingeniería Contra Incendios

- Responsable de la gestión de distintos proyectos enfocados en la mejora continua mediante la digitalización de procesos.
- Implementación del sistema ERP desarrollado en Python y PostgreSQL (Odoo, aplicación de código abierto) y sus módulos para optimizar los procesos de la empresa.
- Capacitación del personal en la adopción de los nuevos procesos ahora digitalizados.
- Creación y mantenimiento de tableros de visualización para medir los objetivos y resultados clave (OKR) de las distintas áreas y facilitar la toma de decisiones diarias.
- Identificar oportunidades de mejora continua y liderar su implementación para la construcción de soluciones y modelos de control que garanticen la sostenibilidad en el tiempo.
- Experiencia en el levantamiento de necesidades tecnológicas, definir prioridades con las áreas involucradas, comunicar de los beneficios de la adopción digital y monitorear el impacto de los proyectos de digitalización.

#### Tecnologías:

- Python
- PostqgreSQL

- Diseño de software modular
- Html, Css, Javascript

Industrias Nettalco S.A. - Empresa Textil Perú

- Análisis funcional, desarrollo e implementación de aplicaciones utilizando ASP.NET Core MVC, C#, Visual Studio Code y ORACLE 11g.
- Análisis y mejora de procesos y procedimientos del área, para el incremento de la eficiencia. Desarrollo del mapa de procesos para el área de e-commerce.
- o Gestión de proyectos de desarrollo utilizando metodologías ágiles.
- Planificación de los procesos de digitalización para áreas de producción, comercial y logística de la empresa a través de la implementación de funcionalidades digitales.
- Responsable técnico de la plataforma de E-commerce. Seguimiento, control y gestión del sitio web (plataforma Vtex). Control de KPI's del negocio, analítica web, optimización del Journey Map, planning de medios y proyección de resultados.

#### CONSULTOR DE ESTRATEGIA DE TRANSFORMACIÓN DIGITAL

01/2015 - 03/2018

Neo Consulting S.A.C. - Consultora de Innovación y Estrategia Digital

- Lideré proyectos de diagnóstico y optimización de ecosistemas digitales para empresas de diversos sectores, utilizando benchmarks, tendencias e investigaciones primarias. También empleé herramientas digitales como Rank Tracker, Keywords Planner y Page Speed Insights, para evaluar el posicionamiento SEO, el rendimiento y la usabilidad de los sitios web y las redes sociales de mis clientes.
- Desarrollé la estrategia digital de las empresas del sector turismo, consumo masivo y educación.
- Desarrollé de arquetipos, perfiles digitales y protopersonas, mapas de empatía y customer journey maps para diferentes segmentos de clientes. Utilicé técnicas de storytelling para presentar los resultados de mis investigaciones y propuestas de valor a mis clientes y stakeholders.
- Diseñé, rediseñé y desarrollé de aplicaciones web utilizando metodologías ágiles como SCRUM y metodologías de UX.
- Conducción de workshops para el desarrollo de estratégias, hipótesis, mapas de empatía y mapas de experiencia, utilizando metodologías Design Thinking con enfoque Human Centered Design

## **EDUCACIÓN**

#### 2021 Pontificia Universidad Católica del Perú (PUCP)

Ingeniero Industrial Titulado - Programa especial de actualización de conocimientos

- Gestión de la innovación
- Data analytics para la toma de decisiones estratégicas

- Finanzas y riesgos en la nueva era virtual
- Marketing en el contexto actual

#### 2011 – 2016 Pontificia Universidad Católica del Perú (PUCP)

*Ingeniería Industrial*, pregrado de Ciencias e Ingeniería (Ganador de beca integral)

#### 2017 **Neo Consulting**

Diploma Interno de Innovación y Transformación Digital (ganador del premio al mejor proyecto)

#### **IDIOMAS**

#### 2014 **IPCNA**

Inglés Avanzado

# CERTIFICACIONES O FORMACIÓN ADICIONAL

Oct	2024	Creación de aplicaciones web con Python y Django – University of Michigan
Nov	2022	Ruta: Aplicaciones y Backend con C# y .NET – Platzi
Oct	2022	Power BI – Platzi
Set	2022	Cloud Computing - Google Actívate
Ago	2022	Curso de Design Thinking con Minds Garage - Platzi
Jul	2022	Curso Profesional de Scrum - Platzi
Jun	2020	Certificado Profesional de Fundaciones Scrum (SFPC) - CertiProf

### **HABILIDADES**

- Solución de problemas
- o Adaptación al cambio
- o Capacidad analítica
- o Trabajo en equipo

- Orientación a resultados
- o Iniciativa
- o Compromiso
- o Orientación al cliente

## HARDWARE PARA TELETRABAJO

Velocidad de internet muy rápida: 90+ Mbps de descarga y carga

Laptop: 16GB RAM, Core I7, 4GB VRAM y Pantalla adicional